【裁判字號】    97,審交易,520
【裁判日期】    980113
【裁判案由】    公共危險
【裁判全文】
臺灣高雄地方法院刑事判決           97年度審交易字第520號
公  訴  人  臺灣高雄地方法院檢察署檢察官
被      告  甲○○
上列被告因公共危險案件，經檢察官聲請以簡易判決處刑（97
年度撤緩偵字第277號），本院認不應依簡易判決處刑（簡易案
件案號：97年度審交簡字第3076號），改依通常程序審理，判決
如下：
    主   文
本件公訴不受理。
    理   由
一、聲請意旨：均引用檢察官聲請簡易判決處刑書所載（如附件
    ）。
二、按「於緩起訴前，因故意犯他罪，而在緩起訴期間內受有期
    徒刑以上刑之宣告者」，被告於緩起訴期間內，檢察官得依
    職權或依告訴人之聲請撤銷原處分，繼續偵查或起訴，刑事
    訴訟法第253 條之3 第1 項第2 款定有明文。又此一規定之
    撤銷緩起訴條件，係於民國91年2 月8 日修正通過實施緩起
    訴制度時一併增訂，而關於此一緩起訴處分撤銷事由，其實
    質內容與94年2 月2 日修正公布95年7 月1 日施行之刑法（
    以下稱修正前刑法）第75條第1 項所規定撤銷緩刑宣告事由
    之要件相同，均係以「於緩起訴（緩刑）前，因故意犯他罪
    ，而在緩起訴（緩刑）期間內『受有期徒刑以上刑之宣告者
    』」為要件。又刑法第75條關於撤銷緩刑之規定，於修正前
    係規定緩刑期內故意犯他罪或緩刑前故意犯他罪，「而在緩
    刑期內受有期徒刑以上刑之宣告者」，惟此所稱受刑之宣告
    ，係別乎刑之執行而言，而撤銷緩刑之宣告，既以受有期徒
    刑以上刑之宣告為前提要件，當然須俟宣告刑之裁判確定後
    ，始得撤銷緩刑之宣告（司法院院字第387 號解釋意旨參照
    ），而於上開刑法修正時，即以實務上認「以後案之裁判已
    經確定，始得撤銷緩刑之宣告」，因而將刑法第75條第1 項
    第1 、2 款明訂為「因故意犯他罪，而在緩刑期內受不得易
    科罰金之有期徒刑以上刑之宣告『確定』者」，此參諸刑法
    第75條立法理由亦明。而上開撤銷緩起訴處分之事由，既與
    撤銷緩刑之要件並無不同，故刑事訴訟法第253 條之3 第1
    項第2 款所規定之「受有期徒刑以上刑之宣告」者，自應指
    已確定者而言（法務部94年12月16日法檢字第0940805242函
    亦採同一見解），是檢察官以該事由而撤銷緩起訴者，應待
    他罪於緩起訴期間內受有期徒刑以上刑之宣告確定者，始得
    為之。換言之，若緩起訴前，雖更犯罪並受有期徒刑以上刑
    之宣告。但該更犯罪所受有期徒刑之宣告係在緩起訴前，縱
    確定在緩起訴期間內，則仍不得撤銷該緩起訴處分。
三、又按經檢察官為緩起訴處分之案件，依職權撤銷原緩起訴處
    分，並提起公訴（或聲請簡易判決處刑）時，該撤銷原緩起
    訴處分之處分，如係重大違背法令，不生實質之效力，與未
    經撤銷原緩起訴處分無異，其後所提起之公訴（或聲請簡易
    判決處刑），因違背刑事訴訟法第253條之3第1項第2款以原
    緩起訴處分已經撤銷為前提之規定，應認其起訴（或聲請簡
    易判決處刑）之程序違背規定，依刑事訴訟法第303條第1款
    之規定，為不受理之判決，始為適法（最高法院94年度台非
    字第181號判決意旨參照）。再按起訴之程序違背規定者，
    應諭知不受理之判決，並得不經言詞辯論為之，刑事訴訟法
    第303條第1款、第307條分別定有明文。
四、經查：
（一）被告前因公共危險案件，經臺灣高雄地方法院檢察署檢察
      官於97年4月28日以97年度偵字第8859號為緩起訴處分確
      定，緩起訴期間自97年4月28日至98年4月27日，有該緩起
      訴處分書及97年度緩字第1778號緩起訴執行卷宗各1份在
      卷可稽；另被告於緩起訴前之94年間犯幫助恐嚇取財罪，
      於緩起訴前即97年4月24日經臺灣臺南地方法院以97年度
      易緝字第7號判處有期徒刑4月，檢察官即據此依刑事訴訟
      法第253條之3第1項第2款之規定，以97年度撤緩字第304
      號撤銷緩起訴處分確定，經檢察官以97年度撤緩偵字第
      277號向本院聲請簡易判決處刑，有97年度緩字第1778 號
      緩起訴執行卷宗、97年度撤緩字第304號偵查卷宗、97 年
      度撤緩偵字第277號偵查卷宗等附卷可參，上開事實，均
      堪認定。
（二）惟被告前犯幫助恐嚇取財罪，雖經臺灣臺南地方法院以97
      年度易緝字第7號判處有期徒刑4月，然其判決日期係97
      年4 月24日，係在緩起訴前，有該上開97年度易緝字第7
      號刑事判決附卷可稽，依首揭說明，足認檢察官前以刑事
      訴訟法第253 條之3 第1 項第2 款所為撤銷緩起訴處分，
      不符合撤銷緩起訴處分之要件。
（三）綜上，檢察官以被告犯幫助恐嚇取財罪經法院判處有期徒
      刑4月為由，所為撤銷緩起訴處分，依上開說明，因違背
      刑事訴訟法第253 條之3 第1 項第2 款以他案受有期徒刑
      之宣告係在緩起訴期間之要件，係重大違背法令，不生實
      質之效力，與未經撤銷原緩起訴處分無異，其提起本件聲
      請簡易判決處刑，應認其聲請簡易判決處刑之起訴程序違
      背規定，爰不經言詞辯論，逕為諭知不受理之判決
五、據上論斷，應依刑事訴訟法第452條、第303條第1款、第307
    條，判決如主文。
中    華    民    國    98    年     1    月    13    日
                  交通法庭  審判長法  官  黃宗揚
                                  法  官  陳俊宏
                                  法  官  洪培睿
以上正本證明與原本無異。
如不服本判決，應於判決送達之日起10日內向本院提出上訴書狀
。
中    華    民    國    98    年    1     月    13    日
                                  書記官  鄧思辰


司法院資訊處製作；財團法人民間司法改革基金會備份。
